臺灣高雄地方法院刑事判決
111年度金訴字第174號
公  訴  人  臺灣高雄地方檢察署檢察官
被      告  呂紹辰


            李畇燁（原名：李煜陽、李信彥）  




上列被告因洗錢防制法等案件，經檢察官提起公訴（110年度偵
字第6179號），本院判決如下：
    主  文
呂紹辰共同犯洗錢防制法第十四條第一項之一般洗錢罪，處有期
徒刑肆月，併科罰金新臺幣參萬元，罰金如易服勞役，以新臺幣
壹仟元折算壹日。
李畇燁幫助犯洗錢防制法第十四條第一項之一般洗錢罪，處有期
徒刑伍月，併科罰金新臺幣參萬元，罰金如易服勞役，以新臺幣
壹仟元折算壹日。
    事  實
一、呂紹辰、李畇燁雖預見金融機構帳戶係個人理財之重要工具
    ，具有高度屬人性，如交給不熟識之他人使用，可能被使用
    於詐欺他人財物之匯款工具，再以該帳戶之金融卡提領詐得
    財物，而得以遮斷資金去向，躲避偵查機關之追查，呂紹辰
    先於民國109年8月間某日，仍將其所有之中國信託商業銀行股
    份有限公司帳號000000000000號帳戶（下稱中信帳戶）之存
    摺、提款卡、密碼、網路銀行帳號及密碼交予李畇燁所介紹
    之真實姓名年籍均不詳、已成年之詐欺份子使用（呂紹辰提
    供中信帳戶資料之犯行，業經本院以111年度金簡字第91號
    判決判處有期徒刑3月，併科罰金新臺幣【下同】4萬元，嗣
    經上訴，現由本院以111年度金簡上字第24號案件審理中；
    李畇燁部分於該聲請簡易判決處刑書中載稱另行偵辦中）。
    嗣呂紹辰認提供帳戶確可獲利，另與李畇燁基於縱有人以其
    介紹而提供之帳戶實施詐欺取財犯罪及隱匿詐欺犯罪所得之
    去向、所在而洗錢，亦不違背其本意之幫助不確定故意，呂
    紹辰仲介其胞兄呂紹琪於109年8月3日至17日間之某時，將
    呂紹琪所有之國泰世華商業銀行帳號000000000000號帳戶（
    下稱本案帳戶）之存摺、提款卡及密碼（呂紹琪提供本案帳
    戶資料之犯行，業經本院以110年度金簡字第79號判決【下
    稱另案】判處有期徒刑4月，併科罰金2萬元確定），提供予
    上開李畇燁所介紹之詐欺份子，呂紹辰因而先給付提供本案
    帳戶資料之對價2萬元予呂紹琪，嗣再由李畇燁給付2萬5,00
    0元予呂紹辰。該詐欺份子取得本案帳戶資料後，即與其所
    屬之詐欺集團成員共同意圖為自己不法之所有，基於詐欺取
    財、一般洗錢之犯意聯絡，於附表所示之時間，以附表所示
    方式詐騙王廉欽、王玉婷、黃朝琴、陳耿誼（下合稱王廉欽
    等4人），致其等均陷於錯誤，於附表所示之時間，將附表
    所示之金額匯入本案帳戶內。呂紹辰復承前幫助洗錢之不確
    定故意，並提升為與呂紹琪及詐欺分子共同犯洗錢之犯意聯
    絡，於呂紹辰、呂紹琪討論後，由呂紹琪使用本案帳戶之網
    路銀行匯出14萬元、2,000元、3萬元至其所申設之中華郵政
    股份有限公司帳號00000000000000號帳戶（下稱郵局帳戶）
    ，並自郵局帳戶將款項領出交給詐欺份子。嗣經王廉欽等4
    人察覺有異，報警處理，始悉上情。
二、案經黃朝琴訴由新北市政府警察局三峽分局報告臺灣高雄地
    方檢察署檢察官偵查起訴。
    理  由
一、本判決所引用具有傳聞性質之證據，業經檢察官、被告呂紹
    辰、李畇燁於本院審理中，均同意有證據能力（見本院金訴
    卷第174頁），且迄至言詞辯論終結前亦未聲明異議，本院
    審酌上開證據資料作成時之情況，並無違法或不當情事，且
    與待證事實具有關聯性，以之作為證據應屬適當，依刑事訴
    訟法第159條之5第1項規定，認均有證據能力。
二、訊據李畇燁固坦承有介紹客人給呂紹辰認識，並給付呂紹辰
    2萬5,000元等情，惟矢口否認有何幫助詐欺、幫助洗錢之犯
    行，辯稱：當初呂紹辰說想多賺點錢，想認識我一個客人，
    因為該客人的工作是賭博之類的，我說我可以介紹他們認識
    ，但呂紹辰要自己斟酌該份工作可不可行，我不清楚他們後
    續有何工作上的配合，而且本案帳戶資料也不是交給我云云
    。呂紹辰固坦承有向呂紹琪表示可提供帳戶資料以獲取報酬
    ，並給付2萬元予呂紹琪，且與呂紹琪討論後，由呂紹琪自
    本案帳戶中將款項領出等情，惟矢口否認有何幫助詐欺、共
    同洗錢之犯行，辯稱：我不知道李畇燁介紹之人收取帳戶資
    料是要做詐欺，李畇燁和我說是做海外博弈，且我是為了逼
    收取帳戶之人出面，才會建議呂紹琪領出本案帳戶內之款項
    云云。經查：
　㈠呂紹辰先提供中信帳戶資料予李畇燁，後仲介呂紹琪以2萬元
    為對價，提供本案帳戶之存摺、提款卡及密碼予他人使用；
    嗣詐欺份子取得本案帳戶資料後，與其所屬之詐欺集團成員
    共同意圖為自己不法之所有，基於詐欺取財、一般洗錢之犯
    意聯絡，於附表所示之時間，以附表所示方式詐騙告訴人王
    廉欽等4人，致其等均陷於錯誤，於附表所示之時間，將附
    表所示之金額匯入本案帳戶內；呂紹辰並與呂紹琪討論後，
    由呂紹琪使用本案帳戶之網路銀行匯出14萬元、2,000元、3
    萬元至郵局帳戶，復將自郵局帳戶領出之款項交給詐欺份子
    等情，業據呂紹辰供承在卷（見警卷第10至11頁、偵卷第80
    至82頁、本院金訴卷第104頁），核與告訴人黃朝琴（見警
    卷第17至20頁）、證人呂紹琪（見警卷第14至15頁、偵卷第
    50至51頁、本院金訴卷第122至123、127至128、132至140、
    144至145、150至153頁）所述大致相符，並有本案帳戶之交
    易明細、交易結果擷圖、對話紀錄擷圖、本院110年度金簡
    字第79號刑事判決在卷可佐（見警卷第87至89、103至121頁
    、偵卷第123至127頁），是此部分之事實，堪予認定。
  ㈡本院查：
　⒈金融帳戶為個人理財工具，申設金融帳戶並無任何特殊限制
    ，一般民眾多能在不同金融機構自由申請開戶，且因金融帳
    戶與個人財產之保存、處分密切相關，具強烈屬人特性，而
    金融帳戶為個人理財工具，其專有性甚高，除非本人或與本
    人具密切親誼信賴關係者，難認有何正當理由可交付予他人
    ，稍具通常社會歷練與經驗法則之一般人，亦均應有妥為保
    管該等物品，防止被他人冒用之認知，縱偶因特殊情況須將
    該等物品交付予他人，亦必深入瞭解該他人之可靠性與用途
    ，再行提供使用，且該等專有物品，如落入不明人士手中，
    極易被利用為與財產有關犯罪工具，此係一般人日常生活經
    驗與通常之事理；兼以近來利用人頭帳戶以行詐騙之事屢見
    不鮮，詐欺集團以電話佯喬裝友人或家人借款行騙、或以購
    物付款方式設定錯誤、中獎、退稅、家人遭擄、信用卡款對
    帳、提款卡密碼外洩、疑似遭人盜領存款等事由，詐騙被害
    人至金融機構櫃檯電匯，抑或持提款卡至自動櫃員機依其指
    示操作，使被害人誤信為真而依指示操作轉出款項至人頭帳
    戶後，詐欺集團成員隨即將之提領一空之詐騙手法，層出不
    窮，且經政府多方宣導，並經媒體反覆傳播，是依一般人通
    常之知識、智能及經驗，均已詳知向陌生人購買、承租或其
    他方法取得帳戶者，多係欲藉該帳戶取得不法犯罪所得，且
    隱匿帳戶內資金之實際取得人之身分，以逃避追查，是避免
    本身金融機構帳戶被不法行為人利用為詐財之工具，應係一
    般生活所易於體察之常識。查李畇燁為78年次出生，曾任酒
    店幹部（見偵卷第81頁），且於97、109年間即曾因提供帳
    戶資料予他人而經法院論罪科刑，復於109年間加入詐欺集
    團擔任收水手而經起訴之紀錄，此有相關刑事判決、起訴書
    及李畇燁之臺灣高等法院被告前案紀錄表在卷可查（見本院
    金訴卷第13至21、89至96、195至203頁），又觀其於偵訊中
    供稱：我沒有經手本案帳戶資料，但我知道對方是要收購別
    人銀行帳戶等語（見偵卷第81頁）；呂紹辰為73年次出生，
    曾於澳洲之雞肉工廠工作6年，107年8月間返台後，於夜市
    及八大行業工作過（見本院金訴卷第187至188頁），足認被
    告2人均非年少無知、毫無社會工作經驗之人，其等對於上
    開社會運作常態、詐欺等不法集團橫行等情，均已有認知。
　⒉李畇燁雖以前詞置辯。然查：
　⑴就李畇燁有無經手本案帳戶資料一事：
　①呂紹辰於警詢中供稱：是李畇燁的朋友向呂紹琪收取本案帳
    戶資料等語（見警卷第10頁）；於偵訊中先供稱：呂紹琪把
    本案帳戶資料交給我，我再交給李畇燁等語（見偵卷第80頁
    ），復改稱：本案帳戶資料我是交給李畇燁介紹的那個人等
    語（見偵卷第82頁）；於本院審理中稱：該集團有2個程序
    ，其一是收取本案帳戶資料的部分，是呂紹琪先交給我，我
    再交給李畇燁，另一程序部分是會有人來跟呂紹琪拍照等語
    （見本院金訴卷第176至177頁）。
　②證人呂紹琪於警詢、偵訊中證稱：是呂紹辰介紹之人來跟我
    收取本案帳戶資料等語（見警卷第14頁）；於另案警詢、偵
    訊中證稱：係LINE暱稱「小怪獸」之人向我收取本案帳戶資
    料等語（見本院金訴卷第122、128頁）；惟亦曾於另案警詢
    中證稱：呂紹辰說他有朋友做生意需要借用銀行帳戶，出借
    1本可以獲得2萬元的報酬，而且指定要國泰銀行帳戶，所以
    我申辦本案帳戶後就交給呂紹辰，在我交付本案帳戶資料後
    ，LINE暱稱「小怪獸」之人有來找我拍照等語（見本院金訴
    卷第134頁）；且於另案本院審理中陳稱：就交付本案帳戶
    資料之過程中，實際主要接觸過之人僅有LINE暱稱「小怪獸
    」之人等語（見本院金訴卷第151頁）。
　③呂紹辰、證人呂紹琪所述之內容雖前後有異，惟均提及有「
    收取本案帳戶資料」及「找呂紹琪拍照」二部分，且審酌證
    人呂紹琪為呂紹辰之胞兄，其應無構陷呂紹辰之動機，卻證
    述不利於呂紹辰之內容（本案帳戶資料係交給呂紹辰），且
    呂紹辰亦曾為此內容之供述，堪認就收取本案帳戶資料之部
    分，係由呂紹琪交予呂紹辰。至就呂紹辰後來係交給李畇燁
    或詐欺份子，則因呂紹辰前後所述不一，且李畇燁堅詞否認
    ，卷內復無其他事證可為佐證，基於罪疑唯輕法則，自應對
    李畇燁為有利之認定，即呂紹辰係將本案帳戶資料交予詐欺
    份子，故李畇燁並未經手本案帳戶資料。
　⑵惟李畇燁既已認知其介紹予呂紹辰之人係從事收購帳戶之事
    ，且亦知悉提供帳戶予他人使用，該帳戶極可能遭用於詐欺
    、洗錢等不法犯罪等情，卻仍將詐欺份子介紹予呂紹辰，復
    於事後呂紹辰向其索取提供本案帳戶之報酬時，給付2萬5,0
    00元予呂紹辰，足認李畇燁主觀上有容任介紹他人提供帳戶
    犯詐欺取財罪及一般洗錢罪之不確定幫助犯意。
　⒊呂紹辰雖以前詞置辯。然查：
　⑴呂紹辰未曾提出李畇燁介紹之人之真實姓名、年籍資料、聯
    絡方式等，可認呂紹辰與該人並非熟識、不具特殊信賴基礎
    ；復觀我國關於博弈事業均為政府獨占經營之事業，僅由政
    府委託經營之樂透、今彩539、刮刮樂、運彩為合法，且亦
    有配合之特定銀行以處理相關金流，是若經營賭博事業並要
    求他人配合提供帳戶，顯係欲將帳戶用於從事不法行為。再
    從賭博營利之經營者角度觀之，無論係賭資之收取或彩金之
    派發，如經素未謀面之他人之帳戶進出，則金錢流失之風險
    大增，且因經營賭博營利之行為，在我國向為法所明禁，若
    非為製造金流斷點躲避查緝之故，賭博營利之經營者實不必
    冒險透過素未謀面之他人帳戶進出自己之犯罪所得，是為經
    營賭博事業而向他人收取之帳戶，很可能被作為犯罪金流之
    斷點，藉此躲避檢警追緝，依上開呂紹辰之智識程度及工作
    經驗，對上開各情均無法諉為不知。從而，呂紹辰因認提供
    帳戶可獲取利益，而於預見本案帳戶極可能遭詐欺份子作為
    收受、提領財產犯罪所得之用，且提領後將產生遮斷資金流
    動軌跡以逃避國家追訴、處罰之效果，仍抱持僥倖心態仲介
    予呂紹琪，自堪認定其主觀上有容任他人利用其所仲介之帳
    戶犯詐欺取財罪及一般洗錢罪之不確定幫助犯意。
　⑵證人呂紹琪於另案警詢中證稱：呂紹辰說他提供的帳戶被凍
    結，而且他朋友都不接電話，所以呂紹辰建議我把本案帳戶
    內的錢領出來，這樣對方才會出面處理中信帳戶被凍結之事
    ，所以我就將款項轉匯到郵局帳戶，後來對方約我們見面，
    我就把錢交給LINE暱稱「小怪獸」之人等語（見本院金訴卷
    第135、151頁），核與呂紹辰於偵訊中供稱：我的中信帳戶
    出事後，我趕快叫呂紹琪將本案帳戶內的款項領出，後來對
    方有去和呂紹琪拿該部分的款項等語大致相符（見偵卷第80
    頁）。從而，呂紹辰知悉本案帳戶已遭做不法使用，卻與呂
    紹琪討論後，由呂紹琪轉匯本案帳戶中之款項後領出，並交
    予詐欺份子等情，足認呂紹辰係承前幫助洗錢之不確定故意
    ，並提升為與呂紹琪及詐欺分子共同犯洗錢之犯意聯絡及行
    為分擔，應論以共同正犯。另呂紹辰犯意提升之部分未及於
    詐欺取財罪，係因詐欺取財之犯行業已結束（告訴人4人業
    已陷於錯誤而將款項匯入詐欺份子所掌控之本案帳戶中）；
    且呂紹辰於詐欺份子之詐欺取財犯行結束前，僅具有幫助詐
    欺份子犯詐欺取財之犯意，而未與之有詐欺取財之犯意聯絡
    及行為分擔，自無從就已結束之詐欺取財犯行提升犯意而為
    詐欺取財之共同正犯，併予敘明。
　⒋綜上所述，本案事證明確，被告2人之犯行堪以認定，均應依
    法論科。
三、論罪科刑
　㈠按刑法上之幫助犯，係對於犯罪與正犯有共同之認識，以幫
    助之意思，對於正犯資以助力，而未參與實施犯罪之行為者
    而言。經查，李畇燁對於詐欺份子取得本案帳戶資料以實施
    詐欺取財之財產犯罪及掩飾、隱匿犯罪所得去向、所在之事
    施以助力，且卷內證據尚不足證明李畇燁有為詐欺取財及一
    般洗錢犯行之構成要件行為，或與詐欺集團有何犯意聯絡，
    依照前揭說明，自應論以幫助犯。
　㈡是核李畇燁所為，係犯刑法第30條第1項前段、洗錢防制法第
    14條第1項之幫助一般洗錢罪及刑法第30條第1項前段、第33
    9條第1項之幫助詐欺取財罪。核呂紹辰所為，係犯刑法第30
    條第1項前段、第339條第1項之幫助詐欺取財罪及洗錢防制
    法第14條第1項之一般洗錢罪。呂紹辰與呂紹琪及詐欺分子
    間就一般洗錢罪具有犯意聯絡及行為分擔，應論以共同正犯
    。呂紹辰仲介呂紹琪提供本案帳戶資料以利告訴人4人匯入
    款項之幫助一般洗錢之低度行為，應為事後共同犯一般洗錢
    之高度行為所吸收，不另論罪。
　㈢李畇燁以介紹詐欺份子予呂紹辰之一行為，幫助詐欺集團成
    員詐騙告訴人4人，侵害其等之財產法益，同時掩飾、隱匿
    詐騙所得款項去向、所在而觸犯上開罪名，應認係以一行為
    觸犯數罪名，為想像競合犯，應依刑法第55條規定，從一重
    之幫助一般洗錢罪處斷。呂紹辰以仲介呂紹琪提供本案帳戶
    ，並進而共同為洗錢犯行之一行為而觸犯上開罪名，應認係
    以一行為觸犯數罪名，為想像競合犯，應依刑法第55條規定
    ，從一重之共同犯一般洗錢罪處斷。
　㈣起訴意旨雖未敘及附表編號1、2、4部分，但該部分之被害人
    亦因詐欺而匯款至本案帳戶，有另案判決在卷可參（見偵卷
    第123至127頁），故該部分與業經起訴之附表編號3部分有
    想像競合之裁判上一罪關係，依刑事訴訟法第267條規定，
    亦為聲請效力所及，本院自得一併審理。又李畇燁未實際參
    與詐欺取財、一般洗錢之犯行，所犯情節較正犯輕微，爰均
    依刑法第30條第2項規定，按正犯之刑減輕之。至呂紹辰不
    僅仲介呂紹琪提供本案帳戶資料，猶進一步就洗錢犯行具有
    犯意聯絡及行為分擔，是起訴意旨認呂紹辰所為僅成立幫助
    犯，自有未當。
　㈤爰以行為人之責任為基礎，審酌被告2人不顧提供帳戶予他人
    可能遭作為犯罪工具、嚴重破壞金融秩序，仍任意為詐欺份
    子介紹可提供帳戶之人，呂紹辰更進一步共同為洗錢犯行，
    使該詐欺集團得順利取得告訴人4人因受騙匯入本案帳戶之
    款項，且增加司法單位追緝之困難而助長犯罪歪風，所為不
    足為取。並考量被告2人均僅坦承客觀犯行而否認主觀犯意
    之犯後態度（此乃被告2人基於防禦權之行使而為辯解，本
    院雖未以此作為加重量刑之依據，但與其餘相類似、已坦承
    全部犯行之案件得給予較輕刑度之情形相較，在量刑上仍應
    予以充分考量，以符平等原則），未能深切體認自身行為之
    過錯所在；兼衡李畇燁介紹詐欺集團成員予呂紹辰，是李畇
    燁較呂紹辰更接近詐欺集團之核心成員。又因被告2人介紹
    而提供帳戶之人僅1人，該人亦僅提供1個金融帳戶的犯罪手
    段與情節、造成告訴人4人遭詐騙之金額共計74萬1,000元，
    數額非低；兼衡被告2人於本院審理中所述之教育程度、家
    庭經濟與生活狀況（因涉及被告2人個人隱私，不予揭露，
    詳參本院金訴卷第185頁之記載），及如臺灣高等法院被告
    前案紀錄表所示之前科素行等一切情狀，量處如主文所示之
    刑，並就罰金部分諭知易服勞役之折算標準。
四、沒收
　㈠按洗錢防制法第18條第1項固規定「犯第14條之罪，其所移轉
    、變更、掩飾、隱匿、收受、取得、持有、使用之財物或財
    產上利益，沒收之；犯第15條之罪，其所收受、持有、使用
    之財物或財產上利益，亦同。」，惟該條文並無「不問屬於
    犯罪行為人與否」之絕對義務沒收要件，當以屬於犯罪行為
    人者為限（即實際管領者），始應沒收。
　㈡查本案之存摺、提款卡及密碼均交由詐欺集團成員使用，李
    畇燁對於匯入本案帳戶之款項並無事實上管領權，且非實際
    上提款之人，依卷內現有事證，亦查無李畇燁因本案有獲取
    任何歸屬於其之財物或財產上利益，是就李畇燁之部分，尚
    無應依洗錢防制法第18條第1項或刑法第38條之1第1項規定
    宣告沒收之不法利得。
　㈢就呂紹辰之部分：
　⒈呂紹辰雖於本院審理中供稱：李畇燁僅交付2萬元給我，而非
    2萬5,000元云云，惟其先前於警詢、偵訊中均供稱：李畇燁
    有轉帳2萬5,000元給我，其中2萬元是呂紹琪提供本案帳戶
    之報酬，我已經拿給呂紹琪了，其餘5,000元是驗傷、醫療
    費用等語（見警卷第10頁、偵卷第80至81頁），核與李畇燁
    於偵訊、本院審理中供稱：我有匯款2萬5,000元給呂紹辰等
    語相符（見偵卷第81頁、本院金訴卷第57、184頁），故可
    認呂紹辰自李畇燁處取得之金額為2萬5,000元。
　⒉又證人呂紹琪於另案警詢、偵訊、本院審理中均證稱：呂紹
    辰因我交付本案帳戶資料而給我2萬元等語（見本院金訴卷
    第139、145、150頁），足認呂紹辰獲得之2萬5,000元，其
    中2萬元係呂紹琪之不法所得，並已於另案宣告沒收，有另
    案判決可參（見偵卷第123至127頁），是認呂紹辰並未保有
    此2萬元之不法利得。
　⒊至就其餘5,000元之部分，呂紹辰於警詢、偵訊中均供稱係驗
    傷、醫療費用，已如前述，是此部分並非呂紹辰犯本案之不
    法所得，爰不予宣告沒收。
　⒋另就呂紹琪自本案帳戶中轉匯後提領而出之款項，呂紹琪於
    另案本院審理中陳稱：我把郵局帳戶裡面的錢全部領出來都
    交給「小怪獸」，他有清點並確認無誤等語（見本院金訴卷
    第151頁），且依卷內現有事證，亦查無呂紹辰有因呂紹琪
    之轉帳及提領行為而獲取任何歸屬於呂紹辰之財物或財產上
    利益，是就呂紹辰之部分，亦無應依洗錢防制法第18條第1
    項規定宣告沒收之不法利得。
據上論斷，應依刑事訴訟法第299條第1項前段，判決如主文。
本案經檢察官李賜隆提起公訴，檢察官林敏惠到庭執行職務。
中　　華　　民　　國　　111 　年　　11　　月　　30　　日
                  刑事第十六庭  審判長法  官  詹尚晃
                                      法  官  孫沅孝
                                      法　官　王雪君
以上正本證明與原本無異。
如不服本判決應於收受判決後20日內向本院提出上訴書狀，並應
敘述具體理由。其未敘述上訴理由者，應於上訴期間屆滿後20日
內向本院補提理由書(均須按他造當事人之人數附繕本)「切勿逕
送上級法院」。
中　　華　　民　　國　　111 　年　　11　　月　　30　　日
                                      書記官  王愉婷
附錄論罪科刑法條：
刑法第339條第1項
意圖為自己或第三人不法之所有，以詐術使人將本人或第三人之
物交付者，處5年以下有期徒刑、拘役或科或併科50萬元以下罰
金。　　　
洗錢防制法第2條第2款
本法所稱洗錢，指下列行為：
二、掩飾或隱匿特定犯罪所得之本質、來源、去向、所在、所有
    權、處分權或其他權益者。
洗錢防制法第14條第1項
有第二條各款所列洗錢行為者，處7年以下有期徒刑，併科新臺
幣5百萬元以下罰金。
附表：
編號 告訴人 詐騙時間 詐騙方式 匯款時間 匯款金額 （新臺幣） 1 王廉欽 109年8月間某日 以LINE通訊軟體向王廉欽佯稱可投資美元商品云云，致王廉欽陷於錯誤，遂依指示匯款。 109年8月18日 9萬元 2 王玉婷 109年8月15日2時許 以LINE通訊軟體向王玉婷佯稱可投資匯率商品云云，致王玉婷陷於錯誤，遂依指示匯款。 109年8月17日20時23分 3萬2,000元     109年8月19日13時44分 16萬元  3 黃朝琴 109年7月5日 以LINE通訊軟體向黃朝琴佯稱可投資外匯商品云云，致黃朝琴陷於錯誤，遂依指示匯款。 109年8月19日19時18分許 3萬元     109年10月19日19時20分許 3萬3,000元 4 陳耿誼 109年8月16日 以LINE通訊軟體向陳耿誼佯稱可投資外匯商品云云，致陳耿誼陷於錯誤，遂依指示匯款。 109年8月20日 30萬元     109年8月18日 9萬6,000元